apertium-ava.ava.lexc
!!!!!!!!!!!!!!!!!!!!!!!!!!!!!!!!!!!!!!!!!!!!!!!!!!!!!!!!!!!!!!!!!!!!!!!!!!!!!!!
!!!         М О Р Ф О Л О Г И Ч Е С К И Й  ·  Т Р А Н С Д У К Т О Р         !!!
!!!                 Д Л Я  ·  А В А Р С К О Г О  ·  Я З Ы К А               !!!
!!!!!!!!!!!!!!!!!!!!!!!!!!!!!!!!!!!!!!!!!!!!!!!!!!!!!!!!!!!!!!!!!!!!!!!!!!!!!!!

Multichar_Symbols

%<vblex%>          ! Глагол                   
%<n%>              ! Имя существительное
%<adj%>            ! Имя прилагательное
%<adv%>            ! Наречие
%<prn%>            ! Местоимение
%<num%>            ! Имя числительное
%<np%>             ! Имя собственное
%<cnjcoo%>         ! Союз (соединительный)
%<cnjsub%>         ! Союз (подчинительный)
%<cnjadv%>         ! Союзное наречие
%<ij%>             ! Междометие
%<post%>           ! Послелог
%<abbr%>           ! Аббревиатура, сокращение

%<emph%>           ! Эмфативный, усилительный
%<qst%>            ! Вопросительное наклонение
%<quot%>           ! Цитативный
%<mod%>            ! Модальный

%<iv%>             ! Непереходный глагол
%<tv%>             ! Переходный глагол

%<caus%>           ! Каузатив, понудительный, причинительный
%<freq%>           ! Фреквентатив, участительный

%<inf%>            ! Инфинитив
%<ger%>            ! Герунд, масдар (имя действия)

%<aor%>            ! Общее время
%<fut%>            ! Будушее время
%<past%>           ! Прошедшее время
%<pres%>           ! Настоящее время
%<imp%>            ! Повелительное наклонение

%<gpr1%>           ! Причастие общего времени
%<gpr2%>           ! Причастие прошедшего времени
%<gpr3%>           ! Причастие будущего времени

%<gna1%>           ! Деепричастие общего времени
%<gna2%>           ! Деепричастие прошедшего времени 
%<gna3%>           ! Деепричастие будущего времени

%<neg%>            ! Отрицательная форма

%<m%>              ! Мужской род (кл. I)
%<f%>              ! Женский род (кл. II)
%<nt%>             ! Средний род (кл. III)
%<pl%>             ! Множественное число (кл. IV)
%<mfn%>            ! Классный показатель (кл. I, II, III, или IV)

%<nom%>            ! Именительный падеж
%<erg%>            ! Эргативный падеж
%<gen%>            ! Родительный падеж
%<dat%>            ! Дательный падеж
%<obl%>            ! Косвенный падёж

%<loc%>            ! Падеж покоя
%<all%>            ! Направительный падеж
%<abl%>            ! Исходный падеж
%<tra%>            ! Проходящий падеж

%<sg%>             ! Единственное число
%<pl%>             ! Множественное число

%<p1%>             ! 1. лицо
%<p1i%>            ! 1. лицо, мы включительное (мы с вами)
%<p1x%>            ! 1. лицо, мы исключительное (мы без вас)
%<p2%>             ! 2. лицо
%<p3%>             ! 3. лицо

%<pers%>           ! Личный
%<rel%>            ! Относительный
%<ref%>            ! Возвратный
%<itg%>            ! Вопросительный
%<dem%>            ! Указательный
%<ord%>            ! Порядковый

%<top%>            ! Топоним, наименование местности
%<ant%>            ! Антропоним, имя собственное
%<cog%>            ! Когномен, фамилия
%<pat%>            ! Патроним, отчество
%<al%>             ! Другое, прочее

%<attr%>           ! Аттрибутивный, определительный


%<GD%>             ! Пол к выяснению

%<percent%>        ! Процент
%<sent%>           !
%<guio%>           ! Тире
%<lpar%>           !
%<rpar%>           !
%<cm%>             ! 

%{и%}              !
%{й%}              !
%{u%}              ! 
%{a%}              ! 
%{a²%}             ! 
%{a³%}             ! 
%{ъ%}              !
 
%>                 !
%-                 ! 
%+                 ! 
%                  !

!!!!!!!!!!!!!!!!!!!!!!!!!!!!!!!!!!!!!!!!!!!!!!!!!!!!!!!!!!!!!!!!!!!!!!!!!!!!!!!

LEXICON Root

!Testing ;
Miscellaneous ; 
Conjunctions ; 
Postpositions ; 
Pronouns ;
Determiners ;
Numerals ; 
Nouns ; 
ProperNouns ; 
Adjectives ;
Adverbs ;
Verbs ; 
Interjections ; 
Abbreviations ; 
Punctuation ; 

!!!!!!!!!!!!!!!!!!!!!!!!!!!!!!!!!!!!!!!!!!!!!!!!!!!!!!!!!!!!!!!!!!!!!!!!!!!!!!!

LEXICON CLIT-A
!
!:%>хун # ;
%+ха%<emph%>:%>ха # ;
%+гӏан%<adv%>:%>гӏан # ;
%+гӏан%<adv%>%+ги%<cnjcoo%>:%>гӏан%>ги # ;
!:%>гӏанаб # ;
# ;

LEXICON CLIT-B-I

!:%>го # ; 
!:%>цин # ; 
!:%>ги # ; 
%+ни%<mod%>:%>ни # ; 
%+ни%<mod%>%+ги%<cnjcoo%>:%>ниги # ; 
%+ин%<emph%>:%>%{и%}н # ; 
# ;

LEXICON CLIT-B-II

%+ин%<emph%>:%>%{й%}ин # ; 
# ;

LEXICON CLIT-V-I
! Для глаголных форм
%+ищ%<qst%>:%>%{и%}щ CLIT-A ;
%+дай%<qst%>:%>дай CLIT-A ; 
# ;

LEXICON CLIT-V-II
! Для других форм
%+ищ%<qst%>:%>%{й%}ищ CLIT-A ; 
%+дай%<qst%>:%>дай CLIT-A ; 
# ;

LEXICON CLIT-G
!
! FIXME: гьечӏогунищ might happen to be гьечӏого+нищ
%+гун%<post%>:%>гун CLIT-V-I ; ! Гьеб щай, эбел-эмен рокъор гьечӏогунищ?
# ;
!:%>гин # ;

LEXICON CLIT-D-I

%+ан%<quot%>:%>ан # ;
%+али%<quot%>:%>%{a%}ли # ;
%+илан%<quot%>:%>%{и%}лан # ;
%+ила%<quot%>:%>%{и%}ла # ;

# ;

LEXICON CLIT-D-II

%+ан%<quot%>:%>%{a%}н # ;
%+али%<quot%>:%>%{a%}ли # ;
%+илан%<quot%>:%>%{й%}илан # ;
%+ила%<quot%>:%>%{й%}ила # ;

# ;

!LEXICON CLIT-E 
!
!:%>у # ;
!:%>хӏа # ;
!

!!!!!!!!!!!!!!!!!!!!!!!!!!!!!!!!!!!!!!!!!!!!!!!!!!!!!!!!!!!!!!!!!!!!!!!!!!!!!!!

LEXICON CLIT-FINIT-I

CLIT-A ;  
CLIT-G ;  
CLIT-V-I ; 
CLIT-D-I ; 
CLIT-B-I ; 

LEXICON CLIT-INFIN-I

%+гӏанасеб%<post%>:гӏанасе A-DECL-NOCLIT ; 

CLIT-A ;  
CLIT-D-II ;  
CLIT-SUBST-II ; 

LEXICON CLIT-IMPER-I

CLIT-D-II ; 

LEXICON CLIT-SUBST-I

%+го%<emph%>:%>го # ; 
%+ги%<cnjcoo%>:%>ги CLIT-V-II ; 
!%+гин%<adv%>:%>гин # ; 
!%+гун%<adv%>:%>гун # ; 

CLIT-B-II ; 
CLIT-V-II ; 
CLIT-G ; 

LEXICON CLIT-ADJEC-I

%+ги%<cnjcoo%>:%>ги CLIT-V-II ; 
%+го%<emph%>:%>го # ; 
%+лъун%<post%>:%>лъун # ;
%+лъун%<post%>%+ги%<cnjcoo%>:%>лъунги # ;

CLIT-D-II ; 
CLIT-V-II ; 
CLIT-G ; 

LEXICON CLIT-SUBST-II 

%+лъун%<post%>:%>лъун # ;
%+лъун%<post%>%+ги%<cnjcoo%>:%>лъунги # ;

CLIT-SUBST-I ; 

LEXICON CLIT-PRON-I

%+го%<emph%>:%>го # ; 
%+ги%<cnjcoo%>:%>ги CLIT-V-II ; 

CLIT-A ; 
CLIT-V-I ; 
CLIT-G ; 

LEXICON CLIT-PRON-II
! Pronoms interrogatius 

CLIT-PRON-I ; 

%+гӏаги%<ind%>:%>гӏаги # ; 

LEXICON CLIT-ADV-I

%+ги%<cnjcoo%>:%>ги CLIT-V-II ; 
%+лъун%<post%>:%>лъун # ;
%+лъун%<post%>%+ги%<cnjcoo%>:%>лъунги # ;
# ;

!!!!!!!!!!!!!!!!!!!!!!!!!!!!!!!!!!!!!!!!!!!!!!!!!!!!!!!!!!!!!!!!!!!!!!!!!!!!!!!

LEXICON LOC-CASES 

! 1 серия
!%+д%<post%>%<loc%>:%>да  #  ;
!%+д%<post%>%<all%>:%>де  #  ;
!%+д%<post%>%<abl%>:%>даса  #  ;
!%+д%<post%>%<tra%>:%>дасан  #  ; 

%<loc%>:%>да CLIT-SUBST-I ;
%<all%>:%>де CLIT-SUBST-I ;
%<abl%>:%>даса CLIT-SUBST-I ;
%<tra%>:%>дасан CLIT-SUBST-I ; 

! 2 серия
%<obl%>%+хъ%<post%>%<loc%>:%>%{u%}хъ  CLIT-SUBST-I  ;
%<obl%>%+хъ%<post%>%<all%>:%>%{u%}хъе  CLIT-SUBST-I  ;
%<obl%>%+хъ%<post%>%<abl%>:%>%{u%}хъан  CLIT-SUBST-I  ;
%<obl%>%+хъ%<post%>%<tra%>:%>%{u%}хъан  CLIT-SUBST-I  ; 

! 3 серия
%<obl%>%+лъ%<post%>%<loc%>:%>%{u%}лъ  CLIT-SUBST-I  ;
%<obl%>%+лъ%<post%>%<all%>:%>%{u%}лъе  CLIT-SUBST-I  ;
%<obl%>%+лъ%<post%>%<abl%>:%>%{u%}лъа  CLIT-SUBST-I  ;
%<obl%>%+лъ%<post%>%<tra%>:%>%{u%}лъан  CLIT-SUBST-I  ; 

! 4 серия
%<obl%>%+кь%<post%>%<loc%>:%>%{u%}кь  CLIT-SUBST-I  ;
%<obl%>%+кь%<post%>%<all%>:%>%{u%}кье  CLIT-SUBST-I  ;
%<obl%>%+кь%<post%>%<abl%>:%>%{u%}кьа  CLIT-SUBST-I  ;
%<obl%>%+кь%<post%>%<tra%>:%>%{u%}кьан  CLIT-SUBST-I  ; 

! 5 серия
!%<obl%>%+б%<post%>%<m%>%<loc%>:%>%{u%}в # ;
!%<obl%>%+б%<post%>%<f%>%<loc%>:%>%{u%}й # ;
!%<obl%>%+б%<post%>%<nt%>%<loc%>:%>%{u%}б # ;
!%<obl%>%+б%<post%>%<pl%>%<loc%>:%>%{u%}л # ;
!%<obl%>%+б%<post%>%<all%>:%>%{u%}е # ;
!%<obl%>%+б%<post%>%<abl%>:%>%{u%}са # ;
!%<obl%>%+б%<post%>%<tra%>:%>%{u%}сан # ;

LEXICON N-VAS-SG

%<n%>%<m%>%<sg%>%<nom%>: CLIT-SUBST-II ; 
%<n%>%<m%>%<sg%>%<erg%>:%>%{a%}с CLIT-SUBST-I ; 
%<n%>%<m%>%<sg%>%<gen%>:%>%{a%}сул CLIT-SUBST-I ; 
%<n%>%<m%>%<sg%>%<dat%>:%>%{a%}се CLIT-SUBST-I ; 
%<n%>%<m%>%<sg%>:%>%{a%}с LOC-CASES ; 

LEXICON N-VAS 
! в/ас (-ас, -асул, -ал)

N-VAS-SG ; 

%<n%>%<m%>%<pl%>%<nom%>:%>%{a%}л CLIT-SUBST-II ; 
%<n%>%<m%>%<pl%>%<erg%>:%>%{a%}з CLIT-SUBST-I ; 
%<n%>%<m%>%<pl%>%<gen%>:%>%{a%}зул CLIT-SUBST-I ; 
%<n%>%<m%>%<pl%>%<dat%>:%>%{a%}зе CLIT-SUBST-I ; 
%<n%>%<m%>%<pl%>:%>%{a%}з LOC-CASES ; 

LEXICON Nouns 
вас:вас N-VAS ; ! "мальчик"
рос:рос N-VAS ; ! "муж, супруг"
методист:методист N-VAS ; ! ""
капиталист:капиталист N-VAS ; ! "капиталист"
лидер:лидер N-VAS ; ! ""
диктатор:диктатор N-VAS ; ! ""
бизнесмен:бизнесмен N-VAS ; ! ""
Аллагь:Аллагь N-VAS ; ! "Бог"
террорист:террорист N-VAS ; ! "террорист"
партизан:партизан N-VAS ; ! ""
терапевт:терапевт N-VAS ; ! ""
психотерапевт:психотерапевт N-VAS ; ! ""
фашист:фашист N-VAS ; ! ""
музыкант:музыкант N-VAS ; ! "музыкант"
поэт:поэт N-VAS ; ! ""
революционер:революционер N-VAS ; ! ""
отличник:отличник N-VAS ; ! ""
хъачагъ:хъачагъ N-VAS ; ! ""
муфти:муфти N-VAS ; ! ""
мэр:мэр N-VAS ; ! ""
дурц:дурц N-VAS ; ! ""
сенатор:сенатор N-VAS ; ! ""
милиционер:милиционер N-VAS ; ! ""
бетӏергьанчи:бетӏергьанчи N-VAS ; ! ""
инсан:инсан N-VAS ; ! "человек"
вац:вац N-VAS ; ! "брат"
бахӏарчи:бахӏарчи N-VAS ; ! "смельчак"
боксёр:боксер N-VAS ; ! "боксер"
тайбоксер:тайбоксер N-VAS ; ! ""
кикбоксер:кикбоксер N-VAS ; ! ""
электромонтёр:электромонтёр N-VAS ; ! ""
студент:студент N-VAS ; ! "студент"
боевик:боевик N-VAS ; ! ""
LEXICON Verbs 
букӏине%<vblex%>%<mfn%>%<pres%>%<neg%>:гьечӏо CLIT-FINIT-I ; ! "нет"
